

PROFIL

Junior web développeur de 29 ans, passionné, enthousiaste et désireux d'apprendre. Actuellement à la Wild Code School, je recherche une entreprise sur Lyon ou Paris pour y effectuer une alternance (en contrat d'apprentissage) qui débutera à partir du 14/09/2021 jusqu'au 13/09/2022.

SKILLS

Développement Web et Mobile:

Frontend: JavaScript / React.js

React Native / Redux HTML / CSS / SASS

Backend: Node.js / Express.js

Database: MongoDb Workflow: Git / Github

Langues:

Français: natif

Anglais: full professional proficiency

Soft skills:

Bonnes qualités relationnelles Travail d'équipe Curieux

Désireux d'apprendre

CANTIN BARTEL

IUNIOR WEB DÉVELOPPEUR

CONTACT

Tel. +32.470.13.42.29

□ cantinbartel.dev@gmail.com

in www.linkedin.com/in/cantin-bartel

https://github.com/kontaba

https://cantinbartel.herokuapp.com

FORMATION

Formation développeur web et mobile avancé - Alternance du 14/09/2021 au 13/09/2022

Wild Code School - France

Coding Bootcamp Développeur web et mobile (2021)

La Capsule - Lyon France

Bachelor en Ingénierie Aéronautique (2010-2014)

HEPH Condorcet - Charleroi Belgique

EXPÉRIENCE

Technicien Avionique dans l'aviation militaire (2018-2021)

SABCA - Charleroi Belgique

Working Holiday Visa Australie et Nouvelle-Zélande (2015 - 2018)